最  高  行  政  法  院  裁  定
                                     100年度裁字第1934號
上  訴  人  羅吉增
被 上訴 人  桃園縣政府地方稅務局
代  表  人  林延文
上列當事人間土地增值稅事件，上訴人對於中華民國100年5月24
日臺北高等行政法院100年度訴更一字第25號判決，提起上訴，
本院裁定如下：
    主  文
上訴駁回。
上訴審訴訟費用由上訴人負擔。
    理  由
一、按對於高等行政法院判決之上訴，非以其違背法令為理由，
    不得為之，行政訴訟法第242條定有明文。依同法第243條第
    1項規定，判決不適用法規或適用不當者，為違背法令；而
    判決有同條第2項所列各款情形之一者，為當然違背法令。
    是當事人對於高等行政法院判決上訴，如依行政訴訟法第24
    3條第1項規定，以高等行政法院判決有不適用法規或適用不
    當為理由時，其上訴狀或理由書應有具體之指摘，並揭示該
    法規之條項或其內容；若係成文法以外之法則，應揭示該法
    則之旨趣，倘為司法院解釋或本院之判例，則應揭示該判解
    之字號或其內容。如以行政訴訟法第243條第2項所列各款情
    形為理由時，其上訴狀或理由書，應揭示合於該條項各款之
    事實。上訴狀或理由書如未依此項方法表明者，即難認為已
    對高等行政法院判決之違背法令有具體之指摘，其上訴自難
    認為合法。
二、本件上訴人對於高等行政法院判決上訴，主張：
  (一)原判決基於下述之事實認定基礎，判定上訴人規避土地增值
    稅，而維持被上訴人對上訴人之補稅處分。
    1.實質之經濟關係為「上訴人將土地出售洪炳輝，洪炳輝再
      出售予廖登茂」。
    2.但法律上之交易外觀形式卻是「上訴人將出售之土地以信
      託方式登記在廖登茂名下，再用受託人廖登茂之名義，將
      該筆土地捐贈登記予澎湖縣望安鄉公所，並辦理土地移轉
      現值之申報」。
    3.上訴人經由此等方法，使其應納之土地增值稅得以不用繳
      納。
  (二)但原判決之事實認定，採用上訴人之子之訊問筆錄內容（證
    明「上訴人有將土地出售予洪炳輝」之客觀事實），實則上
    訴人原先並無授權其子接受訊問，而是遭被上訴人誘騙補具
    授權書。又原判決對「違背契約享有經濟實質利益者未追究
    ，反而是追查上訴人，捨本逐末」。又「上訴人與廖登茂不
    相識，原判決如何判斷二人串通隱藏秘約，而配合買賣契約
    書之上訴人為何無絲毫受益﹖有違常情」。
三、經查上訴人雖依上開理由，論斷原判決違背法令，但其上訴
    理由內容並沒有與原判決之法律論述「針鋒相對」，而形成
    「客觀有意義、且可供本院進行法律驗斷」之具體上訴理由
    。是其上訴理由，論之實質，無非係就原審取捨證據、認定
    事實之職權行使，為空泛之指摘，但並未具體說明原判決有
    何不適用法規或適用法規不當之情形，並揭示該法規之條項
    或其內容，及合於行政訴訟法第243條第2項所列各款之事實
    ，是難認對該判決之如何違背法令已有具體之指摘。依首開
    規定及說明，應認其上訴為不合法。
四、據上論結，本件上訴為不合法。依行政訴訟法第249條第1項
    前段、第104條、民事訴訟法第95條、第78條，裁定如主文
    。
中    華    民    國    100   年    8     月    11    日
                    最高行政法院第六庭
                        審判長法官  黃  合  文
                              法官  鄭  忠  仁
                              法官  劉  介  中
                              法官  帥  嘉  寶
                              法官  陳  鴻  斌

以  上  正  本  證  明  與  原  本  無  異
中    華    民    國    100   年    8     月    15    日
                              書記官  葛  雅  慎